【裁判字號】    89,易,461
【裁判日期】    890421
【裁判案由】    傷害
【裁判全文】
臺灣臺南地方法院刑事判決                          八十九年度易字第四六一號
    公  訴  人  臺灣台南地方法院檢察署檢察官
    被      告  丙○○
                戊○○
右列被告等因傷害案件，經檢察官提起公訴（八十八年度偵字第一三七ＯＯ號、八十
八年度偵字第一四八三九號），本院判決如左：
    主  文
丙○○、戊○○傷害人之身體，各處罰金參仟元，如易服勞役，均以參佰元折算壹日
。
    事  實
一、丙○○為設在臺南市○○路○段二六號「鑽石樓餐廳」之負責人，戊○○、庚○○二人為鑽石樓餐廳合夥人，雙方就合夥事宜早有嫌隙，於民國（下同）八十八
    年十一月四日下午一時三十分許，戊○○、庚○○二人前往鑽石樓餐廳找丙○○
    談判合夥事宜，雙方因早有心結且丙○○因見戊○○二人來意不善而出言相激，
    一言不合，丙○○與戊○○遂互啟傷害彼此身體之犯意，戊○○手持餐廳內之磁
    杯朝丙○○丟擲，丙○○順手持調味瓶罐砸向戊○○，並基於傷害庚○○身體之
    不確定故意，砸到站立戊○○身旁正在阻擋之洪明美，致丙○○受有「顳部創傷
    瘀血紅腫」之傷害，戊○○受有「左肩瘀腫三×三公分、右手外傷一×Ｏ點三×
    Ｏ點二公分」之傷害，庚○○受有「左手瘀腫三×三公分」之傷害。
二、案經戊○○、庚○○、丙○○訴由台灣台南地方法院檢察署檢察官偵查起訴。
    理  由
一、訊據被告丙○○、戊○○均矢口否認涉有右揭傷害犯行，被告丙○○辯稱：當天
    伊下樓戊○○就拿餐廳內磁杯打伊左太陽穴，伊為防衛從桌上拿一瓶芥茉醬砸過
    去，但未砸到戊○○人，芥茉有噴在戊○○身上，並未打到庚○○云云；被告洪
    芝方辯稱：當天丙○○下樓來大喊「戊○○我要你死」，就拿芥茉罐向其砸去，
    其用右手擋，後來丙○○又拿胡椒罐砸其左肩膀，其僅撥動桌上磁杯，但距離遠
    ，並未砸到丙○○身上，丙○○係六天後才去驗傷，該傷顯非其造成云云。惟查
    ：（一）丙○○、戊○○雙方互持杯盤、調味瓶丟擲對方一節，業據其各自指陳
    對方動手持物丟擲自己，並有現場目擊證人黃麗華、己○○、丁○○於偵查中及
    本院審理時證述被告二人互擲杯盤、調味瓶等語可稽，而被告二人及告訴人庚○○受有傷害，亦據庚○○、戊○○提出行政院衛生署台南醫院八十八年十一月四
    日出具之驗傷診斷書二紙及戊○○受傷照片四張、沾有調味醬西裝照片一張、庚○○受傷照片二張，及丙○○提出仁德診所八十八年十一月十日出具之診療紀錄
    一紙附於八十八年度偵字第一三七ＯＯ號卷內可佐。（二）雖被告丙○○辯稱伊
    所擲調味瓶並未砸到戊○○及庚○○身上，然戊○○、庚○○業已提出案發當天
    之驗傷診斷書及照片證明其有受傷，而證人己○○、黃麗華及丁○○雖均證稱丙○○所擲調味罐並未砸到戊○○、庚○○身上，惟證人己○○、黃麗華分別為鑽
    石樓餐廳之會計、經理，均為被告丙○○之受僱人，證人丁○○則為被告丙○○
    之子，其所證述本有避重就輕之嫌，況其所述與前揭驗傷單、照片等證據相左，
    實無足採信。又被告丙○○雖稱其是朝戊○○丟擲，並未朝庚○○丟擲，然當時
    庚○○站在戊○○身邊為戊○○阻擋，丙○○仍繼續朝該方向丟擲調味瓶，則其
    顯有傷害庚○○身體之不確定故意。（三）被告戊○○雖辯稱並未持杯盤丟擲丙○○，且據丙○○所提之驗傷單所載，其係於案發六天後之八十八年十一月十日
    才去驗傷，該傷顯非戊○○所造成云云，然證人己○○、黃麗華、丁○○均證稱
    戊○○、丙○○雙方有持杯盤、調味瓶互擲，且證人己○○於偵訊及本院審理時
    前後所述相符，是其所述雙方有互擲一節應可採信；而丙○○所提出之驗傷單雖
    係案發後六天之就診紀錄，然其稱係因被告戊○○、告訴人庚○○已提出告訴其
    才驗傷等語，衡情被告丙○○若本欲息事寧人而未驗傷，至被告後才起意相告而
    前往驗傷，亦非無可能；而證人即台南市警察局第二分局民生派出所警員甲○○
    及遭丙○○解僱之職員乙○○○雖分別證稱於八十八年十一月七日、十一月五日
    未見丙○○臉上有傷，然證人黃麗華、丁○○則分別於偵查中及本院審理時證稱
    當天有見到丙○○額頭上有紅腫，證人所言互核不符，且均非專業之醫師，是其
    判斷尚不得作為被告丙○○當天是否受傷之依據，被告丙○○所提出之驗傷單既
    屬可採，則應以驗傷單所載為準。綜上所述，被告戊○○、丙○○、告訴人庚○○所受傷害與丙○○、戊○○出手之傷害行為均有因果關係，本件事證已明，被
    告丙○○、戊○○傷害犯行均堪認定。
二、核被告丙○○、戊○○所為，均係犯刑法第二百七十七條第一項之普通傷害罪。
    丙○○以一行為傷害戊○○、庚○○二人，係以一行為觸犯二傷害罪名，為想像
    競合犯，應依刑法第五十五條前段之規定以一罪論。爰審酌被告二人犯罪之動機
    、目的、手段、被害人所受之傷害、被告與被害人之關係等一切情狀，各量處如
    主文所示之刑，並均諭知易服勞役之折算標準，以資懲儆。
據上論斷，應依刑事訴訟法第二百九十九條第一項前段，刑法第二百七十七條第一項
、第五十五條前段、第四十二條第二項，罰金罰鍰提高標準條例第一條前段、第二條
，判決如主文。
中    華    民    國      八十九      年      四      月      二十一    日
                                  臺灣臺南地方法院刑事第三庭
                                          法  官  高如宜
右正本證明與原本無異。
如不服本判決，應於判決送達後十日內向本院提出上訴狀( 應附繕本 )。
                                          書記官  劉岳文
中    華    民    國      八十九      年      四      月      二十一    日
附錄本案論罪科刑法條全文：
刑法第二百七十七條第一項
  傷害人之身體或健康者，處三年以下有期徒刑、拘役或一千元以下罰金。（罰金已
  提高為十倍）


司法院資訊處製作；財團法人民間司法改革基金會備份。
